【裁判字號】    98,訴,1287
【裁判日期】    990120
【裁判案由】    毒品危害防制條例
【裁判全文】
臺灣高雄地方法院刑事判決              98年度訴字第1287號
公  訴  人  臺灣高雄地方法院檢察署檢察官
被      告  乙○○
                    （現於臺灣高雄戒治所）
指定辯護人  盧世欽律師
上列被告因毒品危害防制條例案件，經檢察官提起公訴（98年度
偵字第745 號），本院判決如下：
    主  文
乙○○犯販賣第一級毒品罪，累犯，處有期徒刑拾陸年；扣案如
附表所示之物均沒收之；未扣案之販毒所得新臺幣壹仟元，沒收
之，如全部或一部不能沒收時，以其財產抵償之。又犯販賣第一
級毒品罪，累犯，處有期徒刑拾陸年；扣案之海洛因玖包（合計
淨重零點柒伍公克），均沒收銷燬之；扣案如附表所示之物均沒
收之；未扣案之販毒所得新臺幣壹仟元，沒收之，如全部或一部
不能沒收時，以其財產抵償之。又犯轉讓第一級毒品罪，累犯，
處有期徒刑壹年貳月。應執行有期徒刑貳拾參年；扣案之海洛因
玖包（合計淨重零點柒伍公克），均沒收銷燬之；扣案如附表所
示之物均沒收之；未扣案之販毒所得新臺幣貳仟元，沒收之，如
全部或一部不能沒收時，以其財產抵償之。
    事  實
一、乙○○前因偽造文書案件，經法院判處有期徒刑8 月確定，
    於民國96年11月28日易科罰金執行完畢。詎不知警惕，明知
    海洛因係毒品危害防制條例第2 條第2 項第1 款所列之第一
    級毒品，未經許可不得持有、轉讓及販賣，竟意圖營利，基
    於販賣第一級毒品之犯意，於不詳時間、地點向不詳之人販
    入不詳數量之第一級毒品海洛因，並以其使用之門號
    0000000000號、0000000000號行動電話為販毒聯絡工具，由
    甲○○以其使用之門號0000000000號行動電話，與之聯絡購
    買第一級毒品海洛因，乙○○遂分別於：(一)97年11月23日某
    時許，以新臺幣（下同）1,000 元之價格，在其位於高雄縣
    鳳山市慈暉新村2 巷10之3 號住處，販賣數量不詳之海洛因
    予甲○○，而藉此營利。(二)97年12月25日6 時許，以1,000
    元之價格，在同上地點，販賣數量不詳之海洛因予甲○○，
    而藉此營利。
二、乙○○復基於轉讓海洛因之犯意，於97年12月25日6 時30分
    許，在同上地點，轉讓不詳數量之海洛因供其女友丙○○（
    現為其配偶）施用。嗣於97年12月25日8 時許，在其上開住
    處為警查獲，並扣得其所有海洛因9 包（合計淨重0.75公克
    ）、電子磅秤1 臺、鏟毒勺子2 支、大同牌行動電話1 支（
    含門號0000000000號SIM 卡1 張）、ELIYA 牌行動電話1 支
    （含門號0000000000號SIM 卡1 張）等物。
三、案經高雄市政府警察局移送臺灣高雄地方法院檢察署檢察官
    偵查起訴。
    理  由
壹、證據能力部分：
一、證人甲○○於警詢之陳述：
    按被告以外之人於審判外之言詞或書面陳述，除法律有規定
    者外，不得作為證據，刑事訴訟法第159 條第1 項固有明文
    ，惟被告以外之人於檢察事務官、司法警察官或司法警察調
    查中所為之陳述，與審判中不符時，其先前之陳述具有較可
    信之特別情況，且為證明犯罪事實存否所必要者，得為證據
    ，同法第159 條之2 亦有明文。被告之辯護人雖主張證人甲○○警詢之陳述無證據能力，惟證人甲○○於警詢時陳述向
    被告購買海洛因，而於審判中則證述係與被告合資購買海洛
    因，本院審酌證人甲○○於警詢所陳與於本院所證內容迥異
    ，而於警詢陳述時因離案發時間較接近，且程序上非公開，
    不易受被告在場之影響，又該時所陳與嗣後偵訊時所陳大致
    相符，核證人甲○○於警詢所陳有較為可信之特別情形，且
    該部分陳述為判斷本件犯罪事實之重要證據，是認證人甲○○警詢之陳述合於刑事訴訟法第159 條之2 規定，應有證據
    能力。
二、證人甲○○於偵訊之陳述：
    證人甲○○於本院審理時雖一度陳稱：偵訊時筆錄記錯云云
    （本院訴字卷第58頁），惟旋改稱：是伊記憶記錯的，不是
    筆錄記載錯誤等語（本院訴字卷第59頁），且本院於98年12
    月29日審判程序勘驗證人甲○○之偵訊錄影光碟內容，並將
    逐字勘驗內容記載於筆錄上，當事人就證人甲○○偵訊陳述
    內容均同意以本院勘驗內容為準，有本院98年12月29日審判
    筆錄在卷可稽（本院訴字卷第86～102 頁），堪認證人甲○○於偵訊之陳述與其真意相符，且當事人就證人甲○○偵訊
    陳述之證據能力均無爭執，是應認證人甲○○之偵訊陳述有
    證據能力。
三、本判決所引用認定被告犯罪之其餘傳聞證據：
    按被告以外之人於審判外之陳述，雖不符刑事訴訟法第159
    條之1 至第159 條之4 之規定，而經當事人於審判程序同意
    作為證據，法院審酌該言詞陳述或書面陳述作成時之情況，
    認為適當者，亦得為證據；當事人於法院調查證據時，知有
    第159 條第1 項不得為證據之情形，而未於言詞辯論終結前
    聲明異議者，視為有前項之同意，同法第159 條之5 亦有明
    文。本判決所引下列屬於審判外陳述之證據，被告乙○○、
    辯護人及檢察官除上開有爭執部分外，於本院言詞辯論終結
    前，就知有第159 條第1 項不得為證據之情形，均未聲明異
    議，且本院審酌該證據作成情況均無不適當之情形，是依上
    開規定，均有證據能力。
貳、實體部分：
一、販賣第一級毒品部分（事實欄一）：
    訊據被告矢口否認有何販賣第一級毒品犯行，辯稱：伊於97
    年11月23日、97年12月25日均係與甲○○合資購買毒品云云
    （本院審訴卷第102 頁）。經查：
  (一)扣案之海洛因9 包（合計淨重0.75公克）經送驗結果，確屬
    第一級毒品海洛因，有法務部調查局濫用藥物實驗室98年2
    月23日調科壹字第09823006250 號鑑定書在卷可稽（本院審
    訴卷第15頁），被告雖於本院準備程序時爭執扣案海洛因係
    2 包，惟查，警方在被告前揭住處查獲2 包海洛因內，分別
    有4 支及5 支裝有海洛因之吸管，有高雄市政府警察局刑警
    大隊扣押物品目錄表在卷可參（警卷第21頁），故實際檢品
    係9 包，有上開法務部調查局濫用藥物實驗室鑑定書可佐。
    而扣案之海洛因9 包（合計淨重0.75公克）為被告所有，係
    被告於不詳時、地所販入；門號0000000000號、0000000000
    號行動電話均為被告使用等情，均為被告供承在卷（本院訴
    字卷第104 、106 頁）；另證人甲○○因施用第一級毒品，
    經本院以98年度審毒聲字第255 、575 號裁定觀察、勒戒及
    強制戒治之情，有該等裁定在卷可查（本院訴字卷第43、44
    頁），此部分之事實均堪認定。
  (二)證人甲○○於警詢時證稱：伊向被告購買海洛因共2 次，上
    次是97年11月23日，購買1,000 元海洛因，以及為警查獲的
    這次（97年12月25日）；伊都以門號0000000000號行動電話
    與被告使用之門號0000000000、0000000000號行動電話聯繫
    等語（警卷第9 頁），核與其於偵訊時證稱：跟被告是在獄
    中的朋友，伊於97年12月24日9 時許，以伊使用之門號
    0000000000號行動電話聯絡被告，請被告幫忙買海洛因，被
    告於97年12月25日凌晨5 時許聯絡伊說有毒品了，所以伊於
    當日6 時許去被告住處要拿1,000 元給被告，正要離開時在
    樓下碰到警察，當時身上沒有帶海洛因，因為在被告家施用
    完了；伊在97年12月25日被警察逮捕前約1 、2 個月，有向
    被告買1,000 元海洛因，那次是去被告家給他1,000 元，然
    後把海洛因帶走，沒有在他家施用；伊知道可以向被告買海
    洛因，是因出獄後半年多跟被告一起出去喝酒，有人打電話
    問被告要不要買毒品，才知道被告有管道等語（本院訴字卷
    第87～101 頁）大致相符，並經被告於偵訊時陳稱證人甲○○偵訊之證述正確（偵卷第21頁），自堪信證人甲○○上開
    警詢、偵訊證述內容屬實。
  (三)證人甲○○於本院審理時雖改稱：係與被告一起出錢、一起
    去跟賣主購買海洛因，97年11月23日那次是在釣蝦場遇到賣
    主，97年12月25日那次是在電動玩具店遇到賣主，因警察告
    訴伊說被告稱海洛因是跟伊拿，伊才於偵訊時供稱是向被告
    購買海洛因，至於偵訊時不跟檢察官講清楚，仍跟警詢時講
    相同的話，是忘了做澄清云云（本院訴字卷第51～59頁），
    惟證人甲○○於警詢、偵訊時均未提及於97年12月24日曾與
    被告共同前往上開2 地點找賣主購買海洛因，且被告於警詢
    時陳稱：證人甲○○尚欠伊8,000 元，97年12月25日打電話
    給伊並至伊住處是要還1,000 元予伊等語（警卷第4 ～5 頁
    ），被告並於偵訊時肯認證人甲○○於偵訊時之證述屬實業
    如前述，而證人甲○○於偵訊時證稱：伊於97年12月25日早
    上6 點多去被告家，7 點多離開，是拿1,000 元給被告幫伊
    買海洛因等語已如前述，衡情，若證人甲○○於97年12月24
    日確曾與被告一同前往上開2 地點尋找賣主購買海洛因，則
    被告及證人甲○○自警詢至偵訊殊無未據實陳明之理，然而
    被告與證人甲○○均迄至本院審理時始陳稱渠等係一起出錢
    並一同找賣主洽購海洛因云云，是否可信，顯非無疑。且證
    人甲○○先於本院審理時證稱：伊施打之海洛因來源是被查
    獲當日前一天（即97年12月24日）與被告一起出錢、一起去
    跟賣主買的；伊無法形容當日購買海洛因之數量等語（本院
    訴字卷第51頁），旋復證稱：因擔心對方海洛因拿的比較少
    ，才與被告一起去拿海洛因，去拿的時候沒有帶磅秤，僅用
    目測等語（本院訴字卷第56頁），衡情，海洛因物稀價昂，
    證人甲○○如有與被告共同出資購買之情，其當對於所出價
    購得之海洛因數量錙銖必較，而無為如此含糊計算之可能，
    足見證人甲○○於本院翻異前詞所證，應係事後為迴護被告
    之詞，尚難據為對被告有利之認定。較諸證人甲○○於警詢
    、偵訊之證述內容互核大致相符，且該等陳述較接近案發時
    點，記憶應較為清晰，又當時未直接面對被告，心理壓力較
    小，較為平穩篤定而無顧忌，且無餘裕勾串被告虛捏其詞。
    是應以其警詢及偵訊之證述內容較為可採。
  (四)況證人甲○○於本院審理時證稱：97年12月24日晚上11時許
    ，伊與被告一起出錢買毒品，當天晚上伊留在被告家裡，97
    年12月25日凌晨施打完毒品才離開被告家云云（本院訴字卷
    第51～52頁），核與其於偵訊時證稱：97年12月25日5 時許
    被告打電話告訴伊有毒品，伊才過去被告住處等語（本院訴
    字卷第99～100 頁）相悖，且證人丙○○於本院審理時亦證
    稱：伊於97年12 月25 日5 時許下班回被告住處，沒有發現
    其他人；從伊回被告家到點香菸準備要施用海洛因的半小時
    間，被告家裡完全都沒有人，因當時伊酒醉想吐，被告都在
    伊旁邊，除主臥室外，其他房間均放衣服，不可能有人睡在
    那邊，且被告亦未告以有人來住等語（本院訴字卷第62～67
    頁），足認前揭證人甲○○於本院審理時證稱97年12月24日
    晚上11時許，伊與被告合資購買海洛因，並留在被告家裡至
    97年12月25日凌晨始離開被告家云云，應係事後迴護被告之
    詞，殊無可採。
  (五)按販賣甲基安非他命等毒品之行為，並無一定之公定價格，
    每次買賣之價格亦各有差異，隨供需雙方之資力或關係之深
    淺或需求之數量、貨源之充裕與否、販賣者對於資金之需求
    如何與殷切與否，以及政府查緝之態度，進而為各種之風險
    評估，而有各種不同之標準，並非一成不變。販賣者從各種
    「價差」或「量差」或係「純度」謀取利潤方式，或有差異
    ，然其所圖利益之非法販賣行為目的，則屬相同，並無二致
    。本件被告否認販賣毒品犯行，而依卷內現有資料，無從推
    知販入、賣出毒品所賺取之差價為何。惟一般民眾普遍認知
    毒品之非法交易，向為政府查禁森嚴且重罰不貸，衡諸常情
    ，倘非有利可圖絕無平白甘冒被重罰高度風險之理，從而，
    舉凡其有償交易，除足反證其確另基於某種非圖利本意之關
    係外，通常尚難因無法查悉其買進、賣出之差價，而諉無營
    利之意思，或阻卻販賣犯行之追訴（最高法院87年度臺上字
    第3164號判決意旨參照）。本件被告於前揭時、地販賣海洛
    因供甲○○施用，自屬有利可圖，而無徒勞之理，其基於營
    利意圖而為販賣海洛因之犯行，堪予認定。
  (六)綜上所述，被告所辯，無非事後卸責之詞，不足為信，被告
    上開犯行應堪認定，應依法論科。
二、轉讓第一級毒品部分（事實欄二）：
    訊據被告固坦承於97年12月25日6 時30分許，在其上開住處
    交付海洛因予丙○○，惟矢口否認有轉讓第一級毒品犯行，
    辯稱：伊是與丙○○合資買海洛因云云（本院審訴卷第101
    頁）。經查：
  (一)證人丙○○於97年12月25日6 時30分至7 時許，在被告上開
    住處施用之海洛因，係由被告所交付乙節，業經被告於本院
    審理時所不爭執（本院審訴卷第102 頁），核與證人丙○○
    於警詢、偵訊及本院審理時之證述（警卷第14頁、偵卷第20
    頁、本院訴字卷第69頁）大致相符；另證人丙○○曾因施用
    海洛因，經本院以98年度審毒聲字第254 號裁定觀察、勒戒
    之情，有該裁定在卷可查（本院訴字卷第42頁），此部分之
    事實均堪認定。
  (二)證人丙○○於警詢時證稱：伊最後一次施用海洛因是97年12
    月25日凌晨3 、4 時許在被告家中施用，所施用之海洛因是
    被告提供等語（警卷第14頁）；於偵訊時證稱：伊最後一次
    施用海洛因是97年12月25日上午6 時30分至7 時許在被告家
    中施用，海洛因是由伊和被告共同出錢由被告出去買等語（
    偵卷第20頁）；於本院審理時復證稱：被告於97年12月24日
    開車載伊一起去電動玩具店跟賣主買毒品，由被告下車去跟
    賣主買，買了之後再分給伊；伊最後一次施用海洛因是在97
    年12月25日前2 天等語（本院訴字卷第61、66、68、69頁）
    ，核證人丙○○於警詢、偵訊及本院審理時就其最後一次施
    用海洛因之時點固有歧異，惟就其在被告家中施用之海洛因
    係被告提供乙節，則前後證述均無不合，足認被告確有前揭
    轉讓海洛因予證人丙○○之犯行無訛。又證人丙○○於本院
    審理時證稱：伊與被告於97年12月24日一起去跟賣主買毒品
    云云，核與其於偵訊時證稱：海洛因由伊與被告共同出錢，
    由被告出去買等語（偵卷第20頁）有悖，而證人丙○○於97
    年12月間上班時間是從晚上9 點到凌晨5 、6 點乙節，業據
    其於本院審理時證述屬實（本院訴字卷第61～62頁），衡情
    證人丙○○於97年12月24日應無與被告一同向賣主買毒品之
    可能，是證人丙○○於本院審理時證稱與被告合資共同出去
    買毒品等語，是否可信，尚非無疑，自難以此為有利被告之
    認定。
  (三)證人丙○○雖於本院審理時證稱：伊於97年12月25日正準備
    要施用已摻到香菸裡之海洛因時就睡著了，該海洛因係伊與
    被告一起去買的，伊有出錢；案發當時伊會拿錢給被告供他
    生活，伊出錢買海洛因是在給被告之零用錢外，另外拿錢出
    來云云（本院訴字卷第64、67頁），惟證人丙○○亦證稱：
    本件被查獲時，與被告認識2 、3 個月，那時剛熱戀，感情
    很好，伊與被告出去的花費，雙方都會出錢等語（本院訴字
    卷第68頁），衡情，被告與證人丙○○於案發時既係熱戀中
    之情人，且證人丙○○尚供給被告生活零用花費，則被告提
    供海洛因予證人丙○○施用當無再向其收取金錢之理，況證
    人丙○○與被告現為配偶關係，業據證人丙○○於本院審理
    時證述屬實（本院訴字卷第59頁），益徵其於本院審理時證
    稱係與被告合資云云，應係事後迴護被告之詞，洵無可採。
  (四)綜上所述，被告於前揭時地轉讓海洛因予證人丙○○之犯行
    ，堪予認定，應依法論科。
三、論罪科刑部分：
  (一)本件被告乙○○行為後，毒品危害防制條例於98年5 月20日
    修正公布，針對當次公布之修正條文，未另訂施行日期，而
    原毒品危害條例條例第36條所規定：「本條例自公佈後6個
    月施行。」係指92年7 月9 日修正公布之該條例，並非指98
    年5 月20日公布之部分修正條文，是本院認此次公布之毒品
    危害防制條例修正條文之生效日期，不應依同條例第36條定
    之，而應參照中央法規標準法第13條規定，自公布日起至第
    3 日即98年5 月22日發生效力。依此，本件應依刑法第2條
    第1 項規定，依「從舊從輕」原則而為比較。是被告行為後
    ，毒品危害防制條例第4 條第1 項規定已有修正，修正後之
    規定提高併科罰金刑之上限，比較新舊法結果，應適用較有
    利於被告之行為時即修正前毒品危害防制條例第4 條第1項
    規定。
  (二)按海洛因屬毒品危害防制條例第2 條第2 項第1 款所稱之第
    一級毒品，依法不得持有、販賣。核被告乙○○前揭事實欄
    一所為，均係犯98年5 月20日修正前毒品危害防制條例第4
    條第1 項之販賣第一級毒品罪；核被告前揭事實欄二所為，
    係犯毒品危害防制條例第8 條第1 項之轉讓第一級毒品罪。
    其販賣、轉讓而持有海洛因之低度行為，應為販賣、轉讓之
    高度行為所吸收，均不另論罪。被告所犯2 次販賣第一級毒
    品罪、1 次轉讓第一級毒品罪間，均犯意各別、行為互殊，
    應予分論併罰。被告有事實欄所載之犯罪科刑紀錄，有臺灣
    高等法院被告前案紀錄表在卷可考，其於受徒刑之執行完畢
    ，5 年以內故意再犯本件有期徒刑以上之3 罪，均為累犯，
    俱應依刑法第47條第1 項加重其刑，惟其所犯販賣第一級毒
    品罪法定本刑為無期徒刑、死刑部分，依刑法第64條第1 項
    、第65條第1 項規定，不得加重其刑。
  (三)次按毒品危害防制條例制定之目的，係為防制毒品危害，維
    護國民身心健康，而有關販賣第一級毒品罪責部分，則處以
    死刑或無期徒刑之重刑；然若未分別行為人販賣第一級毒品
    之數量、次數、獲利金額及所造成之危害，一律處以死刑或
    無期徒刑之重刑，自非罰其所當罰之刑事政策目的，亦非阻
    絕毒害之唯一方法。查本件被告2 次販賣海洛因犯行，實際
    取得犯罪所得僅2000元，其販賣數量非鉅，衡之修正前毒品
    危害防制條例第4 條第1 項法定本刑為死刑、無期徒刑，倘
    與大量販賣毒品者相比，若處以被告法定最輕本刑無期徒刑
    ，猶嫌過重，難謂符合罪刑相當性及比例原則，被告犯罪情
    狀相較於法定之重刑，在客觀上情節尚堪憫恕，爰依刑法第
    59條之規定，就被告所犯販賣第一級毒品之2 罪均予以酌量
    減輕其刑，並依法先加後減之（罰金部分先加後減，無期徒
    刑、死刑部分則減輕）。爰審酌被告明知海洛因為政府明令
    禁止持有、轉讓、販賣之第一級毒品，竟為牟私利而販賣海
    洛因，且無償供他人施用，所為戕害他人身心健康，犯罪所
    生危害非輕，應予非難，衡以本件被告販賣第一級毒品次數
    為2 次，販賣所得僅2000元，獲利非豐，非屬大規模販毒，
    情節相對較輕，及其智識程度、生活狀況等一切情狀，分別
    量處如主文所示之刑並定其應執行之刑，以示懲儆。
  (四)末按以營利為目的販入毒品，經多次販賣後，持有剩餘毒品
    被查獲，其各次販賣毒品行為，固應併合處罰。惟該持有剩
    餘毒品之低度行為，應僅為最後一次販賣毒品之高度行為所
    吸收，不另論罪。則就該查獲之剩餘毒品，祇能於最後一次
    之販賣毒品罪宣告沒收銷燬，不得於各次販賣毒品罪均宣告
    沒收銷燬（最高法院97年度臺上字第4068號判決意旨參照）
    。扣案之第一級毒品海洛因9 包（合計淨重0.75公克），係
    毒品危害防制條例第2 條第2 項第1 款所規定之第一級毒品
    ，屬違禁物，且觀諸本件為警查獲之物品，尚有電子磅秤、
    鏟毒勺子等物，均與販賣毒品有關，本院認上開扣案之海洛
    因應係被告販入後，尚未賣出所留存之物品，應依毒品危害
    防制條例第18條第1 項前段規定，於被告97年12月25日6 時
    許販賣海洛因予證人甲○○之罪刑項下宣告沒收銷燬，至因
    鑑定耗損部分之毒品，因已滅失不存在，自無庸諭知沒收銷
    燬。扣案如附表所示之物，既係用於與購毒者聯絡之用，及
    分裝毒品所用之物，乃係供被告販賣第一級毒品犯罪所用之
    物，且為被告所有，業據被告供陳在卷（本院訴字卷第104
    頁），均應依毒品危害防制條例第19條第1 項之規定，併予
    宣告沒收，並於被告各次販賣第一級毒品予證人甲○○之罪
    刑項下均宣告之。未扣案販毒所得1,000 元、1,000 元，均
    為被告因犯罪所得之財物，亦應依毒品危害防制條例第19條
    第1 項之規定，分別於各次販賣第一級毒品罪刑項下宣告沒
    收，如全部或一部不能沒收時，以其財產抵償之。至其餘扣
    案物品（吸食器1 組、注射針筒1 支、ELIYA 牌行動電話內
    0000000000號SIM 卡1 張），或為被告施用毒品所用之物或
    為其日常生活所用之物；又扣案之第二級毒品甲基安非他命
    1 包（驗後淨重0.119 公克），檢驗結果為甲基安非他命，
    有高雄醫學大學附設中和紀念醫院0000-000號檢驗報告在卷
    可稽（本院審訴卷第20頁），扣案之白色粉末1 包（驗後淨
    重27.616公克），檢驗結果為Acetaminophen （對位乙醯氨
    基酚），不屬管制藥品，有高雄醫學大學附設中和紀念醫院
    0000-000號檢驗報告在卷可稽（本院審訴卷第21頁），均無
    具體證據顯示與被告本件犯行有關，爰均不予宣告沒收。
據上論斷，應依刑事訴訟法第299 條第1 項前段，修正前毒品危
害防制條例第4 條第1 項，毒品危害防制條例第8 條第1 項、第
18條第1 項前段、第19條第1 項，刑法第2 條第1 項、第11條、
第47條第1 項、第59條、第51條第5 款，判決如主文。
本案經檢察官李怡增到庭執行職務。
中    華    民    國    99    年    1     月    20    日
                  刑事第十六庭  審判長法  官  曾逸誠
                                      法  官  王靖茹
                                      法  官  姚水文
以上正本證明與原本無異。
如不服本判決應於收受送達後10日內向本院提出上訴書狀，並應
敘述具體理由；如未敘述上訴理由者，應於上訴期間屆滿後20日
內向本院補提理由書（均須按他造當事人之人數附繕本）「切勿
逕送上級法院」。
中    華    民    國    99    年    1     月    20    日
                                      書記官  何慧娟
附錄本案論罪科刑法條：
修正前毒品危害防制條例第4條
製造、運輸、販賣第一級毒品者，處死刑或無期徒刑；處無期徒
刑者，得併科新臺幣1 千萬元以下罰金。
製造、運輸、販賣第二級毒品者，處無期徒刑或7 年以上有期徒
刑，得併科新臺幣7 百萬元以下罰金。
製造、運輸、販賣第三級毒品者，處5 年以上有期徒刑，得併科
新臺幣5 百萬元以下罰金。
製造、運輸、販賣第四級毒品者，處3 年以上10年以下有期徒刑
，得併科新臺幣3 百萬元以下罰金。
製造、運輸、販賣專供製造或施用毒品之器具者，處1 年以上7
年以下有期徒刑，得併科新臺幣1 百萬元以下罰金。
前五項之未遂犯罰之。
毒品危害防制條例第8條
轉讓第一級毒品者，處 1 年以上 7 年以下有期徒刑，得併科新
臺幣 1 百萬元以下罰金。
轉讓第二級毒品者，處 6 月以上 5 年以下有期徒刑，得併科新
臺幣 70 萬元以下罰金。
轉讓第三級毒品者，處 3 年以下有期徒刑，得併科新臺幣 30
萬元以下罰金。
轉讓第四級毒品者，處 1 年以下有期徒刑，得併科新臺幣 10
萬元以下罰金。
前四項之未遂犯罰之。
轉讓毒品達一定數量者，加重其刑至二分之一，其標準由行政院
定之。
附表：
    1.電子磅秤1 臺。
    2.鏟毒勺子2 支。
    3.大同牌行動電話壹支（含門號0000000000號SIM 卡壹張）
      。
    4.ELIYA 牌行動電話壹支（含門號0000000000號SIM 卡壹張
      ）。


司法院資訊處製作；財團法人民間司法改革基金會備份。
